# 请教陈版主，关于廉租房的问题

提问人：joy_bao 时间：2012-06-28 14:47:26
甲公司与当地政府合作建廉租房，合作方式是： 1.政府出土地； 2.政府每平米给予 500 元的建设资金，该资金已拨付给甲公司，但要求以后当廉租房出售时， 500 元/平方米的建设资金需归还政府； 3.房屋的建设成本约为 1800 元/平方米，差额部分 1300 元/平方米甲公司用自有资金支付； 4.以前年度，甲公司将 1300 元/平方米建设成本，计入了在建工程； 5.2012年廉租房已建成并以验收合格，建成的房屋用于解决甲公司贫困职工的住房问题，廉租房建成后由甲公司负责管理，租金由甲公司收取。 请问陈版：该事项应如何进行会计处理？相关的政策依据是什么？

回答人：chenyiwei
回复 joy_bao 的帖子
首先需要解决的问题是：这些廉租房能否确认为甲公司的固定资产？这需要考虑以下因素：房屋的产权归属；对其使用和处置的约定（例如是否在一定年限后需由政府无偿收回；甲公司能否自行处置这些房屋）；是否仅可用于解决甲公司员工的住房问题，入住人的资格审核标准与政府出资建设的廉租房是否一致；甲公司对入住廉租房的员工有无额外的服务期限等要求；甲公司收取的租金标准如何确定，能否涵盖其折旧和运营成本；甲公司自行投入的建设成本部分将以何种方式回收。
其次，如果经过分析认为该廉租房可确认为甲公司的资产，则对于“以后当廉租房出售时， 500 元/平方米的建设资金需归还政府”的问题，需要解决的是该建设资金是确认为政府补助还是对政府的借款。对此问题的判断标准是：该笔款项最终是否必然将归还给政府，企业能否采用一定方式规避该项偿还义务（即，最终归还或不归还，选择权是否在企业手中）。例如，如果以出售该廉租房作为触发偿债义务的事件，则企业选择长期持有该廉租房直至使用寿命届满时报废拆除，是否就可以免除该项偿还义务？还是无论如何，在该房屋使用期限届满时或者之前总是要归还该笔建设资金的？管理层对持有或者出售的意图如何？
再次，如果将政府投入的建设资金确认为负债，则需要合理预计归还的时间，以及考虑是否计息的问题，按照金融工具准则和政府补助准则中关于免息贷款的规定（如免息）对该笔借款进行相应的会计处理。
大致的处理思路如上所述。